臺灣板橋地方法院交通事件裁定                    九十一年度交聲字第三五０號
    原處分機關  交通部公路局台北區監理所
    異  議  人
    即受處分人  甲○○
右列異議人即受處分人因違反道路交通管理處罰條例案件，對於交通部公路局台北區
監理所中華民國九十一年二月六日所為之處分（原處分案號：北監五字第裁40-ZF000
0000號），聲明異議，本院裁定如左：
    主  文
異議駁回。
    理  由
一、按汽車行駛高速公路，不得有在路肩上行駛，惟執行任務之救護車、消防車、警
    備車、工程車、救濟車及吊車不受上開之限制，或利用路肩超越前車或倒車等行
    為，高速公路交通管制規則第九條第一項第二款、第二項定有明文，又汽車行駛
    於高速公路或設站管制之道路，而不遵管制之規定者，處汽車駕駛人新臺幣三千
    元以上六千元以下罰鍰，並記違規點數一點，道路交通管理處罰條例第三十三條
    第一項、第六十三條第一項第一款等亦規定甚明。
二、原處分機關略以：異議人即受處分人甲○○，於民國（下同）九十年十一月十日
    下午一時十五分許，駕駛車牌號碼ＥＤ－六六九八號自用小客貨車行經國道二號
    公路西向八德匝道出口處，有在單車道之匝道行駛右側路肩之行為，經警拍照掣
    單舉發，是依道路交通管理處罰條例第三十三條第一項規定，裁處罰鍰新臺幣三
    千元，並依同法第六十三條第一項第一款規定，記其違規點數一點等語；異議人
    不服處分，辯稱：是因為伊左後方有來車致使伊將車子往右方偏了一點云云，求
    為撤銷原裁罰處分。
三、經查：本件異議人即受處分人甲○○於右揭時、地駕駛車輛行駛該路肩之事實，
    為警拍照並摯發內政部警政署國道公路警察局九十年十二月三日公警局交字第ZF
    0000000 號舉發違反道路交通管理事件通知單移送聯影本及照片一幀各存卷可資
    佐證，應可信實；汽車行駛高速公路，不得有在路肩上行駛之行為，既為高速公
    路交通管制規則第九條第一項第二款所明揭，於該法令公告生效後，即生禁制之
    效力，任何用路人不待禁行路肩標誌之警示或提醒，均不得違反之，異議人既欲
    利用高速公路駕車通行，自應遵守之。異議人雖辯稱是因為左後方有來車致使伊
    將車子往右方偏了一點云云；惟依警方拍攝異議人之違規照片顯示，縱異議人之
    自用小客貨車之左後方另有來車，但該路段是單車道，異議人若為求行車安全，
    理應不讓該來車超越其車通行或減速讓其超越，而非向右靠路肩行駛，故應非異
    議人所稱無法避免之情形，因此仍不得免罰。綜上，本件違規事證明確，異議人
    違反不得在路肩上行駛之管制規定，堪予認定。從而，原處分機關依據首開法條
    規定，並審酌異議人違規情節輕重，裁處最低罰鍰新臺幣三千元，並記違規點數
    一點，並無違誤，量罰亦甚妥適，應予維持，本件異議為無理由，應予駁回。
據上論結，應依道路交通案件處理辦法第十九條，裁定如主文。
中      華      民      國     九十一     年     五     月    三十一    日
                                臺灣板橋地方法院交通法庭
                                    法  官  陳  靜  茹
右正本證明與原本無異。
如不服本裁定，應於送達後五日內，向本院提出抗告狀。
                                    書記官  廖  美  紅
中      華      民      國     九十一     年     六     月      四      日
